【裁判字號】    99,重訴,5
【裁判日期】    990608
【裁判案由】    損害賠償
【裁判全文】
臺灣高等法院臺中分院民事判決           99年度重訴字第5號
原      告    丁○○
原      告    丙○○
原      告    庚○○
原      告    辛○○
原      告    甲○○
原      告    乙○○
上 列 六人
訴訟代理人    黃英傑律師
被      告    戊○○    住臺中.
兼法定代理人  己○○    住台中.
上 列 二人
訴訟代理人    林基豐律師
上列當事人間請求損害賠償事件，原告提起刑事附帶民事訴訟，
經本院刑事庭裁定移送（98年度交附民字第185號），本院於99
年5月25日言詞辯論終結，判決如下：
    主  文
被告戊○○、己○○應連帶給付原告丁○○新台幣壹佰捌拾柒萬
貳仟陸佰玖拾陸元、原告丙○○新台幣壹佰伍拾玖萬柒仟柒佰玖
拾捌元、原告庚○○新台幣貳佰玖拾伍萬捌仟參佰玖拾伍元、原
告辛○○新台幣肆佰玖拾萬柒仟參佰肆拾貳元、原告甲○○新台
幣壹佰陸拾貳萬柒仟壹佰伍拾伍元、原告乙○○新台幣貳佰參拾
捌萬參仟壹佰陸拾貳元，及均自民國98年8月21日起至清償日止，
按年息5%計算之利息。
原告丁○○、丙○○、庚○○、辛○○、甲○○、乙○○其餘之
訴駁回。
訴訟費用由被告連帶負擔。
本判決第一項於原告丁○○以新台幣陸拾貳萬肆仟元、原告丙○
○以新台幣伍拾參萬貳仟元、原告庚○○以新台幣玖拾捌萬陸仟
元、原告辛○○以新台幣壹佰陸拾參萬伍仟元、原告甲○○以新
台幣伍拾肆萬貳仟元、原告乙○○以新台幣柒拾玖萬肆仟元，分
別為被告戊○○、己○○供擔保後，得假執行。但被告戊○○、
己○○於執行標的物拍定、變賣前，以新台幣壹佰捌拾柒萬貳仟
陸佰玖拾陸元、壹佰伍拾玖萬柒仟柒佰玖拾捌元、貳佰玖拾伍萬
捌仟參佰玖拾伍元、肆佰玖拾萬柒仟參佰肆拾貳元、壹佰陸拾貳
萬柒仟壹佰伍拾伍元、貳佰參拾捌萬參仟壹佰陸拾貳元分別為原
告丁○○、丙○○、庚○○、辛○○、甲○○、乙○○預供擔保
後，得免為假執行。
原告丁○○、丙○○、庚○○、辛○○、甲○○、乙○○其餘假
執行之聲請駁回。
    事實及理由
一、原告起訴主張：
  (一)被告戊○○（以下簡稱戊○○）於民國98年1月29日21時許
    ，主動邀約並駕駛車號8231癸○○自用小客車（車主為被告己
    ○○，以下簡稱己○○）前往搭載友人子○○、丑○○及寅
    ○○前往台中都會公園看夜景。於翌日凌晨2時20分許，戊
    ○○駕駛上開自小客車搭載上開三人途經臺中市○○區○○
    路17號前之下坡路段時，因疏未注意路寬僅25公尺又有彎度
    及陡坡，而未減速慢行，致前開小客車於該彎道高速失控，
    撞擊道路中央分隔島及路標指示牌牌桿，造成車內乘客子○
    ○因顱顏粉碎性骨折當場死亡；丑○○受顱顏部骨折、胸腔
    內出血等傷害，雖經送醫急救仍於同日凌晨2時43分許不治
    死亡；寅○○受頭部外傷、胸腹部挫傷、下肢撕裂創等傷害
    ，經送醫救治亦延至98年1月31日中午12時5分許不治死亡。
  (二)原告丁○○、丙○○，庚○○、辛○○，甲○○、乙○○（
    以下簡稱丁○○、丙○○、庚○○、辛○○、甲○○、乙○
    ○）分別為子○○、丑○○及寅○○之父母，因戊○○上開
    駕車不慎肇事，致使子○○、丑○○及寅○○不幸死亡，蒙
    受損害至鉅，戊○○自應負損害賠償責任；又戊○○肇事之
    時尚未成年，其父親己○○依法亦應就原告所受損害負連帶
    賠償責任：
    1.丁○○、丙○○部分：
      (1)子○○之喪葬費用新台幣（下同）463,900元，為丁○
        ○所支出。
      (2)扶養費部分：丁○○與丙○○除子○○外尚有三名子女
        ，子○○應負之法定扶養義務為4分之1，又依96年台閩
        地區簡易生命表所示，丁○○於子○○（80年5月21日
        生）成年後，尚有平均餘命20.61年、丙○○則尚有29.
        69年；而其等均設籍於台中縣，依96年度台中縣每人每
        月平均消費支出15,783元為計算依據，並依霍夫曼計算
        法扣除中間利息後，丁○○及丙○○得請求之扶養費分
        別為658,796元【18939613.000000001/4＋189396
        0.61（14.00000000－00.00000000）1/4＝65879
        6】、及847,798元【18939617.000000001/4＋1893
        960.69（18.00000000－00.00000000）1/4＝847
        798】。
      (3)精神慰撫金部分：丁○○、丙○○各請求300萬元。
      (4)又丁○○、丙○○已各受領強制險理賠金各75萬元，爰
        自上開請求賠償金額之範圍內扣除之，經扣除後丁○○
        、丙○○得向被告請求賠償之金額各為3,372,696元、
        3,097,798元。
    2.庚○○、辛○○部分：
      (1)丑○○之喪葬費用272,150元，為庚○○所支出。
      (2)扶養費部分：庚○○除丑○○外，尚有一名子女，故丑
        ○○對庚○○應負之法定扶養義務為2分之1，而辛○○
        則僅有丑○○一名子女；依96年台閩地區簡易生命表所
        示，庚○○自丑○○（81年2月29日生）成年後尚有平
        均餘命36.49年、辛○○則尚有平均餘命40.94年；庚○
        ○與辛○○均設籍於台中縣，依96年度台中縣每人每月
        平均消費支出15,783元為計算依據，並依霍夫曼計算法
        扣除中間利息後，庚○○與辛○○得請求之扶養費分別
        為1,936,245元【18939620.000000001/2＋189396
        0.49（20.00000000－00.00000000）1/2＝00000
        00】、及4,157,342元【18939621.00000000＋189396
        0.94（21.00000000－00.00000000）＝0000000】。
      (3)精神慰撫金部分：庚○○、辛○○各請求300萬元。
      (4)又庚○○、辛○○已受領強制險理賠金各75萬元，爰自
        上開請求賠償金額之範圍內扣除之，經扣除後庚○○、
        辛○○得向被告請求賠償之金額各為4,458,395元、6,4
        07,342元。
    3.甲○○、乙○○部分：
      (1)寅○○之喪葬費用536,270元，為乙○○所支出。
      (2)扶養費部分：甲○○與乙○○除寅○○外尚有三名子女
        ，是寅○○應負之法定扶養義務應為4分之1；又依96年
        台閩地區簡易生命表所示，甲○○自寅○○（80年8月2
        4日生）成年後尚有平均餘命31.27年，乙○○則尚有平
        均餘命44.79年；其等均設籍於台中縣，依96年度台中
        縣每人每月平均消費15,783元為計算依據，並依霍夫曼
        計算法扣除中間利息後，甲○○、乙○○得請求之扶養
        費分別為877,155元【18939618.000000001/4＋189
        3960.27（18.00000000－00.00000000）1/4＝87
        7155】、及1,096,892元【18939622.000000001/4
        ＋1893960.79（23.00000000－00.00000000）1/
        4＝0000000】。
      (3)精神慰撫金部分：甲○○、乙○○各請求300萬元。
      (4)又甲○○、乙○○已各受領強制險理賠金75萬元，爰自
        上開請求賠償金額之範圍內扣除之，經扣除後甲○○、
        乙○○得向被告請求賠償之金額各為3,127,155元、3,8
        83,162元。
    4.原告就精神慰撫金各要求300萬元之理由：
      按本件事發之時，子○○、丑○○及寅○○均未滿18歲，
      卻因戊○○魯莽駕駛之狂飆行為而發生車禍，導致子○○
      當場死亡、丑○○送醫後旋即死亡、寅○○重傷拖延一日
      後死亡，顯見三名乘客生前傷勢之重，對原告造成極大之
      精神痛苦；戊○○一人之重大過失，導致三名青春少年喪
      生，原告白髮人送黑髮人之痛苦終身難平。又事發前，子
      ○○是在睡覺中被戊○○叫醒外出的，寅○○是在腳傷時
      被戊○○抱走的，丑○○父親則在監服刑，原告均無怠於
      監督子女之情事；又戊○○於案發後，不僅未真心悔悟，
      更屢次諉過於子○○等三名死者，造成原告二度心理傷害
      ；迄今仍未對原告為任何賠償，甚脫產以逃避民事賠償責
      任，被告犯後態度至為惡劣，難慰原告之精神痛苦。是以
      ，原告各請求300萬元之精神慰撫金，核屬適當。
  (三)基上所述，爰依民法第184條第1項、第187條第1項、第192
    第1、2項及第194條規定，聲明求為判決：
    1.戊○○、己○○應連帶給付丁○○3,372,696元、丙○○3
      ,097,798元、庚○○4,458,395元、辛○○6,407,342元、
      甲○○3,127,155元、乙○○3,883,162元，及均自起訴狀
      繕本送達翌日起至清償日止，按年息5%計算之利息。
    2.原告願供擔保，請准宣告假執行。
二、被告則辯以：戊○○不否認對上開車禍之發生有過失；然戊
    ○○並未考領小客車駕駛執照，本不得駕駛車輛，而被害人
    會搭乘肇事車輛，實因與戊○○是感情甚佳之同學或玩伴，
    衡情並非不知戊○○無駕駛執照，對其駕駛技術是否純熟亦
    最清楚，被害人在上開條件下，仍執意由無照之戊○○開車
    ，致發生本次不幸，依被害人之智識年齡，就損害之發生顯
    與有過失。又原告乃三名死者之父母，依法對事發當時均未
    成年之三人負有監督及管教之責，原告任由尚未成年之子女
    深夜任意在外放蕩夜遊，致於上開時、地發生本件車禍，原
    告應就其等監督疏懈負某種程度之責任。再依證人壬○○在
    刑事警訊筆錄供陳：「我駕駛車號卯○○0911…跟他（即被告
    戊○○所駕駛之車）約距離1台車半到2部車距離，當時我時
    速約60至80公里，而對方於停前方紅綠燈時，一起步就往前
    衝去，我到轉彎時對方踩煞車時才接近他…」、「我在東大
    路轉彎處先停車讓車子裡的人先下車查看，然後我迴轉到原
    先看夜景的地方通知對方其他朋友」等語觀之，兩台車在高
    速行駛只距離一、二台車之間距，對照寅○○之母乙○○稱
    ：「出事的時候有朋友出來作證，戊○○是約第二台車『尬
    車』…從山下開下來他已經停一次，開第二次，結果第二次
    就出事了。」，及戊○○供述在第二次競速前，即看夜景前
    已和壬○○「跑一圈」等語，顯可推知戊○○及同車被害人
    都知道有「跑一圈」的餘興節目並樂在其中。被害人於事發
    前既知情戊○○與壬○○隨時有競速之可能，卻仍同意搭乘
    ，自陷於危險狀態，其等對本事故之發生自屬與有過失。本
    件車禍發生，被告亦同感痛苦萬分，戊○○已入監服刑，為
    其所作所為付出代價，被告並願意每戶賠償400萬元（含已
    領取之強制保險金在內）以彌補之，惟未獲原告同意，仍請
    衡量上開所述雙方就損害發生原因力之強弱與過失之輕重，
    依過失相抵原則，減輕被告之賠償責任等語。並聲明求為判
    決：原告之訴駁回；如受不利判決，被告願供擔保，請准宣
    告免為假執行。
三、查原告主張戊○○於上揭時、地，駕駛上開自小客車失控撞
    擊道路中央分隔島、及路標指示牌牌桿，造成車內乘客子○
    ○因顱顏粉碎性骨折當場死亡，丑○○受顱顏部骨折、胸腔
    內出血等傷害，經送醫急救仍於同日凌晨2時43分許不治死
    亡，寅○○受頭部外傷、胸腹部挫傷、下肢撕裂創等傷害，
    經送醫救治亦延至翌日不治死亡；丁○○、丙○○，庚○○
    、辛○○，甲○○、乙○○分別為子○○、丑○○及寅○○
    之父母；己○○為戊○○之父親。又丁○○為子○○支出喪
    葬費用463,900元，庚○○為丑○○支出喪葬費用272,150元
    ，乙○○為寅○○支出喪葬費用536,270元；丁○○、丙○
    ○因子○○之死亡分別受有扶養費用658,796元、847,798元
    之損害；庚○○、辛○○因丑○○之死亡分別受有扶養費用
    1,936,245元、4,157,342元之損害；甲○○、乙○○因寅○
    ○之死亡分別受有扶養費用877,155元、1,096,892元之損害
    等情，業據原告提出戶籍謄本、道路交通事故現場圖、事故
    現場照片、臺灣臺中地方法院檢察署相驗屍體證明書及喪葬
    費用支出收據等件為證，並為被告所不爭執，又經本院調閱
    本院98年度交上易字第1270號過失致死刑事全卷查明屬實，
    堪信原告上開之主張為真實。
四、按行車速度，依速限標誌或標線之規定，無速限標誌或標線
    者，行車時速不得超過50公里；行經設有彎道之路段，應減
    速慢行，作隨時停車之準備。又汽車行駛時，駕駛人應注意
    車前狀況，並隨時採取必要之安全措施。道路交通安全規則
    第93條第1項、第94條分別定有明文。戊○○駕駛車輛上路
    ，依法即負有上開注意義務，並為其駕駛車輛時應行注意之
    安全事項，而依本件道路交通事故現場圖、道路交通事故調
    查報告表(一)及道路交通事故現場照片所示（見本院交附民卷
    第24頁、本院卷第64至66頁、刑事警偵卷第7至10、14頁）
    ，該車禍路段為設有中央分向島作為分向、劃有快慢車道分
    隔線，並繪有車道線之坡路，車禍現場前為彎道，速限為時
    速30公里，事發當時雖係夜間但有照明、天候晴、柏油路面
    乾燥無缺陷、亦無障礙物、視距良好，且無其他不能注意之
    情事；詎戊○○於行經肇事處時，竟仍以時速90公里速度前
    行，為其於本件車禍發生後警詢談話時所自承（見本院卷第
    73 、74頁、刑事警偵卷第16、17頁），顯見，戊○○駕駛
    自用小客車行駛至該彎道時，並未遵守上開規定減速慢行，
    亦未注意車前狀況，並隨時採取必要之安全措施，貿然以時
    速90公里超速行駛，致其所駕駛之自小客車因高速不慎失控
    撞擊道路中央分隔島、及路標指示牌牌桿而全毀，車上所搭
    載之子○○、丑○○及寅○○因而受有上揭傷勢而死亡，戊
    ○○於本件事故中有過失甚明；又戊○○上開過失致死犯行
    ，經檢察官提起公訴後，業經本院98年度交上易字第1270號
    判處徒刑確定，益証戊○○就本件事故確有過失情事。再本
    件車禍導致子○○、丑○○、寅○○分別受有上開傷勢而死
    亡，戊○○之上開過失行為與子○○、丑○○及寅○○之死
    亡結果間，自具有相當因果關係，堪予認定。
五、按因故意或過失，不法侵害他人之權利者，應負損害賠償責
    任；無行為能力人或限制行為能力人，不法侵害他人之權利
    者，以行為時有識別能力為限，與其法定代理人連帶負損害
    賠償責任；汽車、機車或其他非依軌道行駛之動力車輛，在
    使用中加損害於他人者，駕駛人應賠償因此所生之損害；不
    法侵害他人致死者，對於支出醫療費及增加生活上需要之費
    用或殯葬費之人，亦應負損害賠償責任；被害人對於第三人
    負有法定扶養義務者，加害人對於該第三人亦應負損害賠償
    責任；又不法侵害他人致死者，被害人之父、母、子、女及
    配偶，雖非財產上之損害，亦得請求賠償相當之金額。民法
    第184條第1項前段、第187條第1項前段、第191條之2前段、
    第192條第1項、第2項、及第194條分別定有明文。原告分別
    請求被告應賠償喪葬費、扶養費及精神慰撫金，揆諸上開規
    定，並無不合。又戊○○因上開不法過失行為致子○○、丑
    ○○及寅○○死亡時，尚未成年，原告依上開規定請求其法
    定代理人己○○負連帶損害賠償責任，亦屬有據。茲就原告
    請求賠償上開各項之金額，審酌分析如下：
  (一)喪葬費部分：
    丁○○為子○○支出喪葬費用463,900元，庚○○為丑○○支
    出喪葬費用272,150元，乙○○為寅○○支出喪葬費用536,27
    0元，業據其等提出費用收據及明細表為證（見本院交附民卷
    第37至40、51至53、57至63頁），並為被告所不爭執（見本
    院卷第154頁），丁○○、庚○○及乙○○此部分之請求均應
    予准許。
  (二)扶養費部分：
    按直系血親相互間互負扶養義務，負扶養義務者有數人而其
    親等同一時，應各依其經濟能力，分擔義務。又直系尊親屬
    受扶養之權利，僅受不能維持生活之限制，並不以無謀生能
    力為必要。民法第1114條第1款、第1115條第3項、及第1117
    條第2項分別定有明文。查丁○○與丙○○、庚○○與辛○
    ○、甲○○與乙○○分別為子○○、丑○○及寅○○之父母
    ，故子○○、丑○○及寅○○對其等分別負有法定扶養義務
    。丁○○等人依上開規定，並以96年台閩地區簡易生命表、
    及96年度台中縣每人每月平均消費支出15,783元為據，依霍
    夫曼計算法扣除中間利息後，主張其等得向被告請求之扶養
    費分別為丁○○658,796元、丙○○847,798元、庚○○1,93
    6,245元、辛○○4,157,342元、甲○○877,155元、乙○○
    1,096,892元等情，均為被告所不爭執（見本院卷第154頁暨
    該頁背面），則原告此部分請求，均應予准許。
  (三)精神慰撫金部分：
    按慰藉金之審酌標準，應斟酌雙方之身分、地位、資力與加
    害之程度及其他各種情形核定相當之數額，其金額是否相當
    ，自應依實際加害情形與被害人所受之痛苦及雙方之身分、
    地位、經濟狀況等關係決定之。經查：被告戊○○學歷為高
    職畢業，事發時尚未成年，現因本件車禍所犯過失致死罪入
    監服刑中，己○○則為高職畢業，目前無業，名下所有不動
    產為經原告假扣押之建地5筆、田地5筆、二層樓房屋2棟、
    三層樓房屋1棟；而丁○○學歷為國小畢業，以販賣水果為
    業，丙○○亦國小畢業，家管，二人經濟狀況小康；庚○○
    為臺中二中肄業，從商，前因槍砲案件在台中監獄執行，目
    前剛假釋出獄，辛○○為國中畢業，家管，二人均無財產且
    已離婚；甲○○學歷為國中畢業，從商（潭樓閣KTV股東）
    ，乙○○則為高中肄業，從事服務業，二人亦已離婚，經濟
    狀況均小康等情（見本院卷第122至134頁）。本院斟酌兩造
    之身分、地位、經濟能力，及被告過失行為之程度，原告精
    神上所受痛苦之程度等一切情狀，以及被告於本件事發後，
    迄今尚未與原告達成和解等情，認原告等人所各請求之300
    萬元精神慰撫金，尚嫌過高，應各以150萬元核為適當，原
    告逾此範圍之請求，應予駁回。
  (四)綜上所述，丁○○、丙○○、庚○○、辛○○、甲○○及乙
    ○○因本件侵權行為所得請求被告連帶賠償之金額分別為：
    丁○○2,622,696元（463900＋658796＋0000000＝0000000
    ）、丙○○2,347,798元（847798＋0000000＝0000000）、
    庚○○3,708,395元（272150＋0000000＋0000000＝0000000
    ）、辛○○5,657,342元（0000000＋0000000＝0000000）、
    甲○○2,377,155元（877155＋0000000＝0000000），乙○
    ○3,133,162元（536270＋0000000＋0000000＝0000000）。
六、至被告辯以：被害人子○○、丑○○及寅○○明知戊○○無
    駕駛執照，仍同意由戊○○開車共遊、搭乘該車參與競速，
    並於事發當時催促戊○○加速行駛，以及早送寅○○返家，
    致發生本次不幸，子○○等3人就本件事故之發生，應與有
    過失；又原告為3名被害人之父母，依法對事發當時均未成
    年之子女負有監督及管教之責，其等任憑尚未成年之子女深
    夜任意在外放蕩夜遊，致於上開時、地發生本件車禍，原告
    亦應就其等監督疏懈負責任，爰依過失相抵原則，請求減輕
    被告賠償責任等語。按損害之發生或擴大，被害人與有過失
    者，法院得減輕賠償金額或免除之。民法第217條第1項固定
    有明文。查戊○○於本件車禍發生時確為無照駕駛，有道路
    交通事故調查報告表(二)之記載可證（見刑事警偵卷第8頁）
    ，惟原告已否認子○○等3人知悉戊○○為無照駕駛，而被
    告僅泛言子○○等3人與戊○○為同學、朋友關係，豈能不
    知戊○○無駕照之事云云，並未據被告提出其他積極事證以
    資佐證，已無足取；又原告主張戊○○平日即由其父親己○
    ○提供上開自小客車為上課之代步工具一節，並未據被告否
    認，而被害人子○○等3人與戊○○既為同學、朋友關係，
    戊○○（79年12月30日)又年長於子○○等3人，於事發時戊
    ○○已滿18歲，已具備應考駕駛執照之資格，依子○○等3
    人平日即見戊○○以車代步、及年長於己之事實，尚難認定
    子○○等3人知悉戊○○為無照駕駛之事實，被告以此由認
    原告應有與有過失之適用，尚屬無據。再被告於本院審理中
    聲請傳訊事發時在場競速之證人壬○○，以證明事發前被害
    人均知情戊○○競速之事實，惟據證人壬○○結證稱：「我
    不知道死者三人是否知悉當天戊○○要飆車，戊○○開車在
    我前面，我開在後面，轉彎時他在我前面，他速度很快，我
    也跟著他，．．．直線路段時離很遠，要轉彎時有個坡度，
    我有看到他的車，他就撞上去了。．．．事發前我有跟戊○
    ○飆一圈，但裡面坐何人我不清楚」等語（見本院卷第159
    頁背面及第160頁），可知證人壬○○於事發當晚雖確曾與
    戊○○相約飆車，惟其並不能證明子○○等3人於事發前之
    飆車坐在戊○○車內，且亦不知悉子○○等3人知悉戊○○
    與人飆車之事實，證人壬○○上開之證詞，難為被告有利之
    認定。再者；戊○○於警詢時亦供稱：其與壬○○競速一圈
    完後，已準備要回家，但壬○○一直緊跟在後，是在回家的
    車程中發生事故，事故發生前其與壬○○並沒有約定再次競
    速等語（見本院卷第74至76頁、刑事警偵卷第16、17頁），
    益見，子○○等3人當時確係要搭乘戊○○之車回家，並非
    與戊○○同為飆車，本件事故實係戊○○於搭載子○○等3
    人回家時，又臨時起意超越壬○○所駕之車輛，高速行駛而
    肇事，尚認子○○等3名人可得預料。因之；被告所辯子○
    ○等3人於事發前均知情戊○○與壬○○隨時有競速之可能
    ，而仍同意搭乘，自陷已身於危險狀態，對事故之發生與有
    過失云云，亦無足取。至被告另以本件係因子○○等3人催
    促戊○○加速行駛，以及早送寅○○返家，致發生不幸一節
    ，並未據被告提出具體事證以為證明，自難信為真實；況戊
    ○○為車輛駕駛者，車速快慢均由其一人決定，旁人無法代
    為操控，自難將其超速肇事之責諉過予同車者之催促所致。
    被告雖又以原告未盡其等對未成年子女監督管教之責，任憑
    未成年子女深夜在外放蕩夜遊，致於上開時、地發生本件車
    禍，其等亦應負與有過失責任等語，惟已為原告所否認，又
    本件事故發生時，子○○等3人雖未成年，然均已屆高中、
    職生之齡，並非無自主能力之人，又晚歸如非外力介入，並
    非即會發生危險結果，難令父母須亦步亦趨監督管教，始謂
    父母已盡教養之責，本件事故實係導因於戊○○上開之過失
    行為所致，被告所辯均無可採。
七、末按強制汽車責任保險法第32條規定：保險人依本法規定所
    為之保險給付，視為被保險人損害賠償金額之一部分，被保
    險人受賠償請求時得扣除之。又其所稱之請求權人，指下列
    得向保險人請求保險給付或向特別補償基金請求補償之人：
    二、因汽車交通事故死亡者，為受害人之遺屬；其順位如下
    ：（一）父母、子女及配偶。同一順位之遺屬有數人時，按
    人數平均分配保險給付或補償。強制汽車責任保險法第11條
    第1項第2款第1目、第2項亦定有明文。查原告因本件事故已
    各受強制汽車責任保險金之給付75萬元，為原告所自認（見
    本院卷第24頁背面），則依前開說明，該保險給付應自本件
    上開准許之損害賠償金額中扣除之；經扣除後，原告得請求
    之金額分別為：丁○○1,872,696元、丙○○1,597,798元、
    庚○○2,958,395元、辛○○4,907,342元、甲○○1,627,15
    5元、乙○○2,383,162元。
八、綜上所述，原告本於侵權行為之損害賠償請求權，請求被告
    戊○○、己○○應連帶賠償原告丁○○1,872,696元、丙○
    ○1,597,798元、庚○○2,958,395元、辛○○4,907,342元
    、甲○○1,627,155元、乙○○2,383,162元，及自起訴狀繕
    本送達被告之翌日即98年8月21日起至清償日止，按年息5%
    計算之利息，原告之請求各在上開範圍內，為有理由，應予
    以准許，至各逾該範圍之請求，則為無理由，應予駁回。又
    兩造均陳明願供擔保，請准為假執行、及免為假執行之宣告
    ，爰就原告上開勝訴部分，分別酌定相當擔保金併准許之；
    至原告敗訴部分，其假執行聲請亦失所依附，應予駁回。
據上論結：本件原告之訴為一部有理由，一部無理由，依民事訴
訟法第79條、第85條第2項、第463條、第390條第2項、第392條，
判決如主文。
中    華    民    國    99    年    6     月    8     日
                民事第四庭    審判長法  官  陳蘇宗
                                    法  官  黃永祥
                                    法  官  張浴美
以上正本係照原本作成。
如對本判決上訴，須於收受判決送達後20日內向本院提出上訴書
狀，其未表明上訴理由者，應於提出上訴後20日內向本院提出上
訴理由書（須按他造人數附具繕本）。
上訴時應提出委任律師為訴訟代理人之委任狀。具有民事訴訟法
第466條之1第1項但書或第2項之情形為訴訟代理人者，另應附具
律師及格證書及釋明委任人與受任人有該條項所定關係之釋明文
書影本。
                                    書記官  阮正枝
中    華    民    國    99    年    6     月    9     日
                                                      Ｓ


司法院資訊處製作；財團法人民間司法改革基金會備份。
